臺灣臺北地方法院民事判決　　　　　　　　　　　　九十三年度重訴字第七三七號
　　原　　　告　第一商業銀行股份有限公司
　　法定代理人　辛○○
　　訴訟代理人　庚○○
　　被　　　告　華健消防有限公司
　兼法定代理人　乙○○原名：.
　　被　　　告　戊○○
　　被　　　告　己○○
　　被　　　告　丙○○
　　被　　　告　丁○○
　　被　　　告　甲　○
右當事人間請求清償借款事件，本院於九十三年九月二十日言詞辯論終結，判決如下
：
    主  文
被告應連帶給付原告新台幣陸佰陸拾伍萬零肆佰貳拾捌元、歐元壹拾貳萬玖仟捌佰壹
拾肆元零壹分、美金貳萬伍仟伍佰參拾參元玖角伍分，及如附表一、二所示之利息、
違約金；歐元及美金部分並得按給付時原告牌掛即時賣出匯率折算新台幣給付之。
訴訟費用由被告連帶負擔。
本判決於原告以新台幣肆佰參拾萬元為被告供擔保後，得假執行。
    事      實
甲、原告方面：
一、聲明：除假執行之擔保金額外，如主文第一項所示。
二、陳述：
（一）被告何永華、戊○○、己○○、丙○○、丁○○、甲○分別於民國八十八年八
      月二十四日，與原告簽訂約定書及保證書，約定就被告華健消防有限公司（下
      稱華健公司）對原告所負之債務，在新台幣（下同）五千萬元之限額內，負擔
      連帶保證責任。嗣被告華健公司分別於１、八十九年九月二日以被告何永華、
      戊○○、丙○○為連帶保證人，向原告借款三百萬元，約定利息按年利率百分
      之九點五九計算，並同意隨原告調整基本放款利率後，依調整後之基本放款利
      率加年息百分之一點二五計算，借款期間自八十九年九月二日起至九十年九月
      二日止，約定按月付息，本金至到期日時全部清償，嗣於九十年九月二日以被
      告何永華、戊○○、丙○○、王卻、己○○、丁○○為連保證人，與原告簽立
      借款展期約定書，就前開借款餘額二百萬元之到期日延至九十一年九月二日，
      利息自九十年九月三日起依年利率百分之九點五三七計算，並同意隨原告調整
      基本放款利率後，依調整後基本放款利率加年息百分之一點七五計算；２、九
      十一年七月三十一日以被告何永華、戊○○、丙○○為連帶保證人，向原告借
      款二百零八萬元，約定利息按年利率百分之七點四三五計算，借款期間自九十
      一年七月三十一日起至九十一年十一月二十九日止，約定按月付息，本金至到
      期日時全部清償；３、九十一年九月十八日以被告何永華、戊○○、丙○○為
      連帶保證人，向原告借款一百八十六萬元，約定利息按年利率百分之七點四三
      五計算，借款期間自九十一年九月十八日起至九十一年十二月十九日止，約定
      按月付息，本金至到期日時全部清償；４、九十一年九月二十四日以被告何永
      華、戊○○、丙○○為連帶保證人，向原告借款一百二十萬元，約定利息按年
      利率百分之七點四三五計算，借款期間自九十一年九月二十四日起至九十二年
      二月十日止，約定按月付息，本金至到期日時全部清償；５、九十一年十月二
      十四日以被告何永華、戊○○、丙○○為連帶保證人，向原告借款一百六十萬
      元，約定利息按年利率百分之七點四三五計算，借款期間自九十一年十月二十
      四日起至九十二年三月十九日止，約定按月付息，本金至到期日時全部清償；
      ６、九十一年十一月十四日以被告何永華、戊○○、丙○○為連帶保證人，向
      原告借款四十三萬元，約定利息按年利率百分之七點四三五計算，借款期間自
      九十一年十一月十四日起至九十二年三月四日止，約定按月付息，本金至到期
      日時全部清償；７、八十八年八月三十一日以被告何永華、戊○○、丙○○為
      連帶保證人，向原告借款八百八十萬元，約定利息以年利率百分之九點零九，
      並同意原告於調整基本放款利率後，依調整後之基本放款利率加年利率百分之
      一點二五計算，借款期間自八十八年八月三十一日起至一百零八年八月二十五
      日止，本金依每月一期共分二百四十期自八十八年九月二十五日起按期平均攤
      還，並於約定書第五條約定，如未依約清償本金，無須經原告通知，全部債務
      即視為全部到期；前開借款均約定，逾期清償在六個月以內者，按上開利率百
      分之十，超過六個月者，按上開利率百分之二十計付違約金。被告華健公司自
      九十一年十一月二十日起即未依約清償，依前述約定，借款或為已屆清償期，
      或視為全部到期，被告華健公司經原告聲請拍賣抵押物獲分配款二百一十萬一
      千八百一十四元及六百七十七萬三千二百四十二元後，尚欠原告如附表一所示
      之本金、利息、違約金。
（二）另被告華健公司於九十一年一月十四日，以被告何永華、戊○○、丙○○為連
      帶保證人，與原告簽立進口遠期信用狀借款契約，依約被告華健公司於美金二
      十萬元（或同值外幣）之額度內循環借款，並約定借款利息自原告或原告國外
      代理銀行付款之日起至借款到期日止，按原告通知利率支付，原告並得衣其借
      入外匯資金成本加碼利率隨時調整，借款人於每筆借款到期日償還本息時，並
      得按償還當時原告所公告之外匯即期賣出匯率折算新台幣償付，如被告華健公
      司遲延清償時，除依到期日當日原告通知之一般外匯授信利率與原告新台幣基
      本放款利率加年息百分之二點五之較高利率支付遲延利息外，逾期清償在六個
      月以內者，按上開利率百分之十，超過六個月者，按上開利率百分之二十計付
      違約金。後被告華健公司向原告申請信用狀三筆（信用狀號碼：
      2NH2/03034/1172金額EUR66666.82元、信用狀號碼：2NH2/04622/1172金額：
      102365.02元、信用狀號碼：
      2NH2/04623/9172金額：39420元），原告分別為被告華健公司代墊歐元五萬九
      千九百九十九元八角二分、歐元九萬二千一百二十八元五角二分、美金三萬一
      千七百一十四元後，被告華健公司均未依約清償，經原告將被告華健公司設質
      之定存單解約，分別沖償歐元七千八百六十一元六角四分、歐元一萬四千四百
      五十二元六角九分、美金六千一百八十元二角五分，被告華健公司分別尚積欠
      原告歐元五萬二千一百三十八元一角八分、歐元七萬七千六百七十五元八角三
      分、美金二萬五千五百三十三元玖角五分，及如附表二所示之利息、違約金。
（三）爰分別依消費借貸和連帶保證之法律關係，請求被告華健公司、何永華、戊○○、己○○、丙○○、丁○○、王卻連帶給付主文第一項所示之金額、利息、
      違約金。
三、證據：提出約定書八份、保證書、借據七份、借款展期約定書、利息條款變更同
    意書、利息增補條款約定書、放款攤還及收息紀錄查詢單、進口信用狀借款契約
    、開發信用狀申請書三份，遠期信用狀授信記錄卡三份、進口結匯證實書三份、
    臺灣臺北地方法院執行處通知書二份、民事執行函、強制執行計算書分配表、各
    幣牌告利率表等證物為證。
乙、被告方面：
    被告華健公司、何永華、戊○○、己○○、丙○○、丁○○、甲○均未於言詞辯
    論期日到場，亦未提出書狀作何聲明或陳述。
    理      由
甲、程序上之事由：
一、本件依兩造簽訂之約定書第十四條之約定，合意以本院為第一審管轄法院，則本
    院自有管轄權，核先敘明。
二、被告華健公司、何永華、戊○○、己○○、丙○○、丁○○、甲○均未於言詞辯
    論期日到場，核無民事訴訟法第三百八十六條各款所列情形，爰依原告之聲請，
    由其一造辯論而為判決。
乙、得心證之理由：
二、本件原告主張之事實，業據其提出約定書八份、保證書、借據七份、借款展期約
    定書、利息條款變更同意書、利息增補條款約定書、放款攤還及收息紀錄查詢單
    、進口信用狀借款契約、開發信用狀申請書三份，遠期信用狀授信記錄卡三份、
    進口結匯證實書三份、臺灣臺北地方法院執行處通知書二份、民事執行函、強制
    執行計算書分配表、各幣牌告利率表等證物為證，核屬相符，自堪信為真實。
三、按，借用人應於約定期限內，返還與借用物種類、品質、數量相同之物；民法第
　　四百七十八條前段定有明文。本件被告華健公司於系爭借款屆期未依約清償及因
　　未依約繳納分期款，該借款視為到期後，依首揭民法第四百七十八條前段之規定
　　，自應負擔返還借款之責任。末按，保證債務之所謂連帶，係指保證人與主債務
　　人負同一債務，對於債權人各負全部給付之責任者而言，此就民法第二百七十二
　　條第一項規定連帶債務文義參照觀之甚明；最高法院四十五年度台上字第一四二
　　六號判例，亦著有明文。本件被告何永華、戊○○、己○○、丙○○、丁○○、
　　甲○擔任被告華健公司之連帶保證人，如前所述，則依前述最高法院四十五年度
　　台上字第一四二六號判例之意旨，被告何永華、戊○○、己○○、丙○○、丁○○、王自應就被告華健公司向原告借貸之借款，與被告華健公司負擔連帶給付
　　責任。從而，原告依消費借貸和連帶保證之法律關係，請求被告華健公司、何永
　　華、戊○○、己○○、丙○○、丁○○、甲○連帶給付如主文第一項所示之金額
　　、利息、違約金，歐元及美金部分並得按給付時原告牌掛即時賣出匯率折算新台
　　幣給付之，為有理由，應予准許。
丙、另本件原告陳明願供擔保後，請准宣告假執行，核無不合，爰酌定相當之擔保金
    額，予以准許。
丁、據上論結，原告之訴為有理由，依民事訴訟法第三百八十五條第一項前段、第八
    十五條第二項、第三百九十條第二項，判決如主文。
中　　　華　　　民　　　國　　九十三　　年　　　九　　　月　　 三十　　 日
                                              民事第六庭  法  官    李媛媛
右為正本係照原本作成
如對本判決上訴，須於判決送達後廿日內向本院提出上訴狀
中　　　華　　　民　　　國　　九十三　　年　　　九　　　月　　 三十　　 日
                                                          書記官    林秀妙
 附表一
┌──┬──────┬─────┬───────┬───────────┐
│項次│  請求金額  │請求年利率│   計息期間   │       違約金請求     │
├──┼──────┼─────┼───────┼───────────┤
│ 一 │425607  元  │  6.875%  │92.12.30起    │92.12.30起至清償日止依│
│    │            │          │至清償日止    │請求利率百分之二十計算│
├──┼──────┼─────┼───────┼───────────┤
│ 二 │0000000 元  │  7.435%  │92.01.22起    │92.01.22起至92.05.28止│
│    │            │          │至清償日止    │依請求利率百分之十計算│
│    │            │          │              │92.05.29起至清償日止依│
│    │            │          │              │請求利率百分之二十計算│
├──┼──────┼─────┼───────┼───────────┤
│ 三 │0000000 元  │  7.31%   │92.01.22起    │92.01.22起至92.06.18止│
│    │            │          │至清償日止    │依請求利率百分之十計算│
│    │            │          │              │92.06.19起至清償日止依│
│    │            │          │              │請求利率百分之二十計算│
├──┼──────┼─────┼───────┼───────────┤
│ 四 │543273  元  │  7.435%  │92.01.22起    │92.02.10起至92.07.31止│
│    │            │          │至清償日止    │依請求利率百分之十計算│
│    │            │          │              │92.08.01起至清償日止依│
│    │            │          │              │請求利率百分之二十計算│
├──┼──────┼─────┼───────┼───────────┤
│ 五 │0000000 元  │  7.31%   │91.11.20起    │91.12.19起至92.06.18止│
│    │            │          │至清償日止    │依請求利率百分之十計算│
│    │            │          │              │92.06.19起至清償日止依│
│    │            │          │              │請求利率百分之二十計算│
├──┼──────┼─────┼───────┼───────────┤
│ 六 │430000  元  │  7.31%   │91.12.05起    │91.01.04起至92.07.03止│
│    │            │          │至清償日止    │依請求利率百分之十計算│
│    │            │          │              │92.07.04起至清償日止依│
│    │            │          │              │請求利率百分之二十計算│
├──┼──────┼─────┼───────┼───────────┤
│ 七 │0000000 元  │  7.23%   │92.12.30起    │92.12.30起至清償日止依│
│    │            │          │至清償日止    │請求利率百分之二十計算│
└──┴──────┴─────┴───────┴───────────┘
 附表二
┌──┬──────┬─────┬───────┬───────────┐
│項次│請求金額(元)│請求年利率│   計息期間   │       違約金請求     │
├──┼──────┼─────┼───────┼───────────┤
│ 一 │EUR52128.18 │  9.81%   │92.03.31起    │92.03.31起至92.06.22止│
│    │            │          │至清償日止    │依請求利率百分之十計算│
│    │            │          │              │92.06.23起至清償日止依│
│    │            │          │              │請求利率百分之二十計算│
├──┼──────┼─────┼───────┼───────────┤
│ 二 │EUR77675.83 │  9.81%   │92.03.31起    │92.03.31起至92.08.23止│
│    │            │          │至清償日止    │依請求利率百分之十計算│
│    │            │          │              │92.08.24起至清償日止依│
│    │            │          │              │請求利率百分之二十計算│
├──┼──────┼─────┼───────┼───────────┤
│ 三 │USD6180.25  │  9.81%   │92.03.31起    │92.03.31起至92.09.11止│
│    │            │          │至清償日止    │依請求利率百分之十計算│
│    │            │          │              │92.09.12起至清償日止依│
│    │            │          │              │請求利率百分之二十計算│
└──┴──────┴─────┴───────┴───────────┘
